最高法院民事判決　　　　　　　　　　　　　　　　八十七年度台上字第二○六號
　　上　訴　人　台灣省合作金庫
　　法定代理人　李 文 雄
　　訴訟代理人　邱 晃 泉律師
　　被 上訴 人　陳 永 霖
　　　　　　　　即陳士元之承.
　　右　一　人
　　法定代理人　陳　　蘭
　　被 上訴 人　許 正 宏
　　　　　　　　林 清 通
　　　　　　　　林 許 早
　　　　　　　　李 讚 福
　　　　　　　　林 國 華
　　　　　　　　林 國 銘
　　　　　　　　溫 自 成
　　　　　　　　溫林素蘭
　　　　　　　　林　　頭
　　　　　　　　林余秋桂
　　　　　　　　陳 蓉 柳
　　　　　　　　張 月 娥
　　　　　　　　余 根 仁
　　　　　　　　邱 峰 博
　　　　　　　　王 雲 南
　　　　　　　　王 素 月
　　　　　　　　林　　茂
　　　　　　　　陳 阿 菊
　　　　　　　　楊 阿 成
　　　　　　　　蔡 璧 如
　　　　　　　　呂 禮 太
　　　　　　　　張趙素貞
　　　　　　　　張 鴻 勛
　　　　　　　　趙 千 代
　　　　　　　　趙 敏 捷
右當事人間請求損害賠償事件，上訴人對於中華民國八十五年五月七日台灣高等法院
第二審更審判決（八十年度重上更(一)字第一○○號），提起上訴，本院判決如左：
    主  文
原判決關於駁回上訴人對於被上訴人之上訴及該訴訟費用部分廢棄，發回台灣高等法
院。
    理  由
本件上訴人之法定代理人有變更，其新任法定代理人李文雄聲明承受訴訟，核無不合
，應予准許。
次查上訴人主張：伊於民國七十五年十月二十四日概括承受台北市第十信用合作社（
下稱十信）資產及負債。緣第一審共同被告蔡辰洲（七十六年五月十四日死亡，當然
停止訴訟中）為十信理事主席兼放款審核委員會委員，七十三年間明知國塑關係企業
經營不善，瀕臨倒閉，竟分別示意十信辦理非法貸款，並由被上訴人及其餘第一審共
同被告陳澤生等人（職務保證人除外）在十信配合支應。鑑於信用合作社貸款對象限
於社員，乃覓得訴外人張秀菱等五十九名人頭加入十信為社員，由訴外人陳文忠提供
台北縣萬里鄉○○里○○段瑪鍊港內小段第二九四地號土地為擔保，向十信申貸，並
填載不實之信用調查表及放款申請書，送交十信授信部，由第一審共同被告即授信部
襄理高崑王虛飾土地價值，作為鑑價依據。七十三年十二月十二日以該五十九人之名
義，分別向十信城西、雙連、民權等分社及總社營業部申請貸款，經高崑王徵信，第
一審共同被告即授信部經理余壯勇等審核，總經理陳澤生及已故蔡辰洲批示，每人各
核准貸款新台幣（下同）六百萬元，總計三億五千四百萬元，並皆以上述土地當時之
公告地價每坪僅九十九元，作不實之估價為每坪一萬二千元，設定數十順位抵押權登
記與十信。嗣即滯交利息，致十信受有損害。前開供擔保之拍賣抵押物，經拍賣雖得
款二千六百七十七萬零一元，但仍不足三億二千七百二十二萬九千九百九十九元。第
一審共同被告（下列姓名除被上訴人外，均為第一審共同被告）陳澤生、陳居萬、陳
澄晴、李超倫（以上皆兼放款審核委員會委員，陳澤生並兼十信總經理）、林華鄂、
張朝枝、被上訴人陳士元（限定繼承人陳永霖）、何明璋（繼承人何炳賢）、蔡萬春
（遺產管理人為蔡辰洋）、蔡辰威等人為理事；林炎火（限定繼承人為林全祥、林靜
芳、林大鈞、林思宏、林映秀、林威志、林純羽、周曉梅、詹景堯、詹博舜、詹雅婷
及周曉光等十二人）為監事主席兼放款審核委員會列席人員；呂丁癸、洪金浩、秦敬
仲及陳逸成為監事；余壯勇為總社協理兼授信部經理；高崑王為授信部襄理；陳文良
（繼承人為陳招治）、被上訴人許正宏、章永和分別為民權分社經理、副理、放款課
長；被上訴人林國華、被上訴人余根仁、吳兩福分別為城西分社之經、副、襄理；蘇
龍雄（繼承人為蘇林明環、蘇世昌、蘇淑芬及蘇淑芳）、被上訴人邱峰博、被上訴人
林茂、曾世榮為雙連分社經、副、襄理及放款課長；葉煌良、翁嘉松、被上訴人趙敏
捷為營業部之經、副理及放款課長。而於系爭借款提報十信理事會時，出席理事竟未
依章程考核，卻僅列為報告事項；監事亦怠於監察；主管人員明知或疏於審核，率予
核貸。雷幸夫、江啟宏為蔡辰洲之連帶保證人；賴成淵、許竹夫為陳澤生之職務保證
人；謝查某、林忠甫為余壯勇之職務保証人；高榮瑞、陳錫基（繼承人為周碧芬）為
高崑王之職務保証人；被上訴人林國銘、被上訴人溫自成、被上訴人溫林素蘭為被上
訴人林國華之職務保証人；被上訴人林頭、被上訴人林余秋桂、被上訴人陳蓉柳、被
上訴人張月娥為被上訴人余根仁之職務連帶保証人；吳金塗、吳金河為吳兩福之職務
保證人；林億志、林李素玉、林添盛為蘇龍雄之職務保証人；被上訴人王雲南、被上
訴人王素月為被上訴人邱峰博之職務保証人；被上訴人陳阿菊、被上訴人楊阿成、被
上訴人蔡璧如、被上訴人呂禮太為被上訴人林茂之職務保証人；曾寬治、翁麗霞、張
炎家為曾世榮之職務保証人；何玉燕為葉煌良之職務保證人；陳淑瓊、翁嘉貞、翁嘉
瑞為翁嘉松之職務保証人；被上訴人張鴻勛、被上訴人趙千代、被上訴人張趙素貞為
被上訴人趙敏捷之職務保證人；呂根塗、陳金元為陳文良之職務保證人；被上訴人林
許早、被上訴人林清通、被上訴人李讚福為被上訴人許正宏之職務保證人；洪傳源、
洪楊淑汝、柯世秋為章永和之職務保證人。上訴人自得依合作社法第三十四條、金融
受託統一管理信用合作社暫行辦法第九條、侵權行為、債務不履行及連帶保証等法律
關係，求為命被上訴人二十六人給付伊如附表(一)所示金額之判決（上訴人請求被上訴
人給付相當於利息之損害金超過附表(一)所示損害金部分，已判決上訴人敗訴確定。上
訴人另請求第一審共同被告葉登貴給付部分，己判決上訴人敗訴確定。上訴人另請求
第一審共同被告陳澤生、陳居萬、陳澄晴、李超倫、林華鄂、張朝枝、何炳賢、林炎
火、呂丁癸、洪金浩、秦敬仲、陳逸成、蔡萬春、蔡辰威、余壯勇、高崑王、陳文良
、章永和、蘇龍雄、曾世榮、葉煌良、翁嘉松、吳兩福、雷幸夫、江啟宏、賴成淵、
許竹夫、謝查某、林忠甫、高榮瑞、周碧芬、吳金塗、吳金河、林億志、林李素玉、
林添盛、曾寬治、翁麗霞、張炎家、何玉燕、陳淑瓊、翁嘉貞、翁嘉瑞、呂根塗、陳
金元、洪傳源、洪楊淑汝、柯世秋等四十八人給付部分，其中如附表(二)所示之本金及
附表(三)所示之相當於利息之損害金，已判決上訴人勝訴確定〔其中陳金元、呂根塗、
蘇龍雄之承受訴訟人蘇林明環、蘇淑芬、蘇淑芳、蘇世昌四人、章永和等人，不服原
審更審判決提起上訴部分，由本院另行裁定駁回〕，其餘部分判決上訴人敗訴確定）
。
被上訴人則以：上訴人與十信間之概括承受契約為無效，上訴人提起本件訴訟，當事
人不適格。系爭貸款確屬真實，在法律上應屬合法有效，十信於支付貸款與張秀菱等
人之同時，即相對取得對其之債權及附屬該債權之抵押權。上訴人迄未就張秀菱等人
之債權，對債務人及其保證人請求償還及訴追執行，難認損害已發生；伊對於系爭貸
款之放款，並無故意或過失；縱有過失，與貸款損害間亦無因果關係存在，與損害賠
償請求權之成立要件不合。駐社人員係上訴人指派執行檢查業務，上訴人對該人員有
監督、管理權。駐社人員列席放款審核委員會會議，並逐件覆審，從未表示反對意見
，或通知十信收回借款，依民法第一百八十八條之規定，上訴人對於十信亦應負賠償
責任。上訴人因概括承受十信之一切債權、債務，而為損害賠償之權利人，依民法第
三百四十四條規定，其債權亦因混同而消滅。又上訴人曾表示不對判決無罪之人訴追
賠償，上訴人對伊縱有損害賠償請求權，亦因伊另案被訴涉嫌背信、偽造文書等案，
已獲無罪確定在案，而告不存在。且上訴人之請求權，已逾二年之時效，不得再向伊
請求等語，資為抗辯。
原審維持第一審所為上訴人敗訴之判決，駁回其上訴，無非以﹕上訴人係以其為系爭
損害賠償請求權之權利人，而提起本件訴訟，其當事人自無不適格。查上訴人請求陳
永霖賠償之貸款一億三千二百萬元、四千八百萬元及七千八百萬元，其中四千八百萬
元及七千八百萬元，係於七十四年一月十日、七十三年十二月二十七日經十信放款審
核委員會核可後，於七十四年一月十五日、七十三年十二月二十七日發放完竣，而陳
永霖之被繼承人即十信理事陳士元出席之理事會，則於七十四年一月二十八日召開，
已在上開四千八百萬元及七千八百萬元貸款核可發放完竣之後。上開貸款果致十信受
有損害，亦於理事會召開前即已發生，參與召開在後之理事會，與損害之發生尚難謂
有因果關係。至於另外一億三千二百萬元之貸款，雖在陳士元參與七十四年一月二十
八日召開之理事會後之同年二月八日始行發放，但觀夫該次理事會會議紀錄，僅由放
款審核委員會報告該貸款事項，並未經由出席理事之審核，亦難僅憑陳士元出席理事
會，遽認與損害之發生有因果關係，上訴人對陳士元即無損害賠償請求權。另合作社
法第四十二條規定，將失職與違反法令或章程併列，所謂失職，指未盡職責之意，亦
即消極的不作為，則所謂違反法令或章程，自係指積極的作為而言。因此，合作社法
第三十四條規定理事違反法令、章程及社員大會之決議，而執行任務，致合作社受有
損害，自以積極作為為必要。上訴人主張陳士元接受放款審核委員會以報告方式，為
大額貸款之放款，而未依章程盡其審核之義務，應屬消極不作為。乃其執此為由，主
張陳士元應負賠償責任，亦有未合。從而，上訴人本於合作社法、侵權行為、債務不
履行等法律關係，請求陳永霖應就陳士元之遺產，賠償如附表(一)第一、四、六項所示
之金額，即屬無據，不應准許。次查系爭貸款之放款申請書、擔保放款借據等書表之
記載，其上之抬頭固為總社營業部、民權分社、城西分社、雙連分社，審核用印者又
為該總社營業部或上開各分社之經、副、襄理或放款課長。然據蔡辰洲、余壯勇、高
崑王在刑事訴訟程序中之供述，上開貸款案件，係由十信總社授信部襄理高崑王負責
擔保土地之估價，再交各分社承辦人蓋章後，送回總社，可見系爭貸款案件，係屬十
信總社授信部交與總社營業部或各分社之案件。至於上開書表上之抬頭填寫及審核用
印者，應係基於層屬之關係所為，要難據以謂該貸款案件，即為總社營業部或各分社
自行接辦之案件。貸款案件若由總社授信部核可後，再交與各分社或營業部，基於層
屬關係而蓋章承轉，則分社承辦人員自無置喙之餘地。系爭貸款案件，既屬十信總社
授信部所交下之案件，許正宏、林國華、余根仁、邱峰博、林茂、趙敏捷等人，在有
關書表上審核用印，僅係基於層屬關係予以蓋章而已，自難謂其有何故意或過失，亦
即無可歸責於許正宏等人，上訴人請求許正宏等人應負賠償責任，於法即有未合。主
債務不成立，自無所謂保証債務存在可言。許正宏等人應負之賠償責任，既不成立，
則其各人之職務保証人李讚福、林清通、林許早、林國銘、溫自成、溫林素蘭、林頭
、林余秋桂、陳蓉柳、張月娥、王雲南、王素月、陳阿菊、楊阿成、蔡璧如、呂禮太
、張趙素貞、張鴻勛、趙千代等人，亦無庸負責賠償。從而，上訴人請求許正宏等人
及其職務保証人李讚福等人，連帶或不真正連帶各賠償如附表(一)所示之金額，亦屬無
據，不應准許等詞，為其判斷之基礎。
按理事應依合作社法及合作社章程之規定，與社員大會之決議執行任務。理事違反上
開規定致合作社受損害時，對於合作社負賠償之責，合作社法第三十四條定有明文。
查十信章程第三十六條前段規定：「社員向本社借款，應填申請書，由理事會考核其
用途及信用程度決定之。」（外放證物合庫八十年六月十日答辯狀附件二）。本件系
爭貸款其中由十信城西分社名義經辦之一億三千二百萬元及雙連分社名義經辦之四千
八百萬元部分，係由十信放款審核委員會於七十四年一月十日七十四年度第二次會議
審核通過，並於同年月二十八日十信七十四年度第一次理事會會議時，由放款審核委
員會提出審核報告。另民權分社名義經辦之七千八百萬元部分，係由放款審核委員會
於七十三年十二月二十七日七十三年度第九十五次會議審核通過，並於七十四年一月
二十八日十信七十四年度第一次理事會會議中，由放款審核委員會提出審核報告（參
見同外放證物附件七各該會議紀錄）。被上訴人陳永霖之被繼承人即十信理事陳士元
，如確有出席該七十四年度第一次理事會議，而未盡其理事職員，切實考核前開由放
款審核委員會提出報告之大額貸款案是否符合規定，應否准許，即任令該貸款案經由
理事會議通過，能否謂陳士元之行為與十信所受之損害無因果關係，或上訴人不能依
前開合作社法第三十四條規定請求損害賠償，即值斟酌。原審未遑詳查審究，遽為不
利於上訴人之判決，已有可議。次按合作社法第四十二條係有關解除理事、監事職權
之規定，該條文所謂「失職」，並不以消極之不作為為限，原判決認條文所謂「失職
」，係指消極之不作為，並推論同條文所謂「違反法令或章程」乃指積極之作為，更
進而推論同法第三十四條規定之理事違反法令、章程及社員大會之決議，而執行任務
，致合作社受有損害，以理事有積極之作為為限，其見解亦欠允當。末查，依十信「
營業單位各項事務分層負責表」「職務編列及事務分掌規程」，「總社各項事務分層
負責表」規定（外放證物上證三、七號），各營業單位之經理，副（襄）理、科（課
）長，對於經辦之各種借款放款申請書、借保信用調查表、擔保物實地勘查及估價、
不動產抵押權設定登記等事項，均有分層負責之權限，總社之理事主席、總經理、副
總經理、協理、部室主管、科長則有審核、監督之權限。另十信「人事管理規則」（
外放證物上證二號）第二十條亦規定：「經辦放款、存款及出納人員，如遇上級人員
違背法令章則之指示時應拒絕並報告層峰核辦」。本件系爭五十餘筆貸款，依其「擔
保放款申請書」記載，係分別由城西分社、雙連分社、總社營業部、民權分社等單位
經辦，總社審核。「不動產抵押權設定申請書」亦記載係由各分社等鑑價，並載有單
位意見及說明，再由總社審核。「信用調查表」記載調查單位為各分社等，並有各調
查單位之評語。「放款借據」亦由各分社等之經理、副（襄）理蓋章（外放證物原證
三號）。乃原審竟認系爭貸款係由總社授信部核可後，再交與各分社或營業部，基於
層屬關係而蓋章層轉，各分社承辦人員無置喙之餘地云云，亦有認定事實不憑證據之
違法。上訴論旨，執以指摘原判決其敗訴部分不當，求予廢棄，非無理由。
據上論結，本件上訴為有理由。依民事訴訟法第四百七十七條第一項、第四百七十八
條第一項，判決如主文。
中      華      民      國    八十七    年      二      月      六      日
                              最高法院民事第二庭
                                  審判長法官  曾  桂  香
                                        法官  徐  璧  湖
                                        法官  劉  福  聲
                                        法官  蘇  茂  秋
                                        法官  陳  重  瑜
      右正本證明與原本無異
                                              書  記  官
中      華      民      國    八十七    年      二      月     十六     日
附表(一)
一、陳永霖應就陳士元之遺產或林國華或余根仁，或林國銘、溫自成及溫林素蘭連帶
，或林頭、林余秋桂、陳蓉柳、張月娥連帶，應給付上訴人新台幣（下同）一億零五
百二十二萬九千九百九十九元，及自民國七十四年二月八日起至清償日止，按年利率
百分之五計算之損害金。
二、林國華或余根仁，或林國銘、溫自成及溫林素蘭連帶，或林頭、林余秋桂、陳蓉
柳、張月娥連帶，應給付上訴人六百萬元，及自民國七十四年一月三十日起至清償日
止，按年利率百分之五計算之損害金。
三、林國華或余根仁，或林國銘、溫自成及溫林素蘭連帶，或林頭、林余秋桂、陳蓉
柳、張月娥連帶，應給付上訴人五千四百萬元，及自民國七十四年一月十八日起至清
償日止，按年利率百分之五計算之損害金。
四、陳永霖應就陳士元之遺產或邱峰博或林茂，或王雲南及王素月連帶，或陳阿菊、
楊阿成、蔡璧如及呂禮太連帶，應給付上訴人四千八百萬元，及自民國七十四年一月
十五日起至清償日止，按年利率百分之五計算之損害金。
五、趙敏捷，或張趙素貞、張鴻勛及趙千代連帶，應給付上訴人三千六百萬元，及自
民國七十四年一月二十五日起至清償日止，按年利率百分之五計算之損害金。
六、陳永霖就陳士元之遺產，或許正宏、林許早、林清通及李讚福連帶，應給付上訴
人七千八百萬元，及自民國七十四年一月二十七日起至清償日止，按年利率百分之五
計算之損害金。
附表(二)
一雷幸夫、江啟宏應連帶給付上訴人新台幣（下同）三億二千七百二十二萬九千九百
九十九元。
二陳澤生應給付上訴人三億二千七百二十二萬九千九百九十九元，並由賴成淵、許竹
夫連帶代負履行責任。
三陳居萬、陳澄晴、李超倫、林華鄂、何炳賢、林炎火、呂丁癸、洪金浩、秦敬仲、
陳逸成應各付上訴人三億二千七百二十二萬九千九百九十九元。
四余壯勇、謝查某、林忠甫應連帶給付上訴人三億二千七百二十二萬九千九百九十九
元。
五高崑王、高榮瑞、周碧芬應連帶給付上訴人三億二千七百二十二萬九千九百九十九
元。
六吳兩福應給付上訴人一億六千五百二十二萬九千九百九十九元，並由吳金塗、吳金
河連帶代負履行責任。
七張朝枝應給付上訴人二億三千一百二十二萬九千九百九十九元。
八蔡萬春應給付上訴人九千萬元。
九蔡辰威應給付上訴人九千六百萬元。
十蘇龍雄、林添盛應連帶給付上訴人四千八百萬元，並由林億志、林李素玉就蘇龍雄
部分連帶代負履行責任。
十一曾世榮、曾寬治、翁麗霞、張炎家應連帶給付上訴人四千八百萬元。
十二葉煌良應給忖上訴人三千六百萬元，並由何玉燕代負履行責任。
十三翁嘉松、陳淑瓊、翁嘉貞、翁嘉瑞應連帶給付上訴人三千六百萬元。
十四陳文良、陳金元應連帶給付上訴人七千八百萬元，並由呂根塗就陳文良部分代負履
行責任。
十五章永和、洪傳源、洪楊淑汝應連帶給付上訴人七千八百萬元，並由柯世秋就章永和
部分代負履行責任。
十六前開第一項至第十五項之給付，如各該應給付人一人或數人為一部或全部之履行時
，其他應給付人同免給付之責。
附表(三)
一、陳澤生或陳居萬或陳澄晴或李超倫或林華鄂或張朝枝或何炳賢或林全祥、林靜芳
、林大鈞、林思宏、林映秀、林威志、林純羽、周曉梅、詹景堯、詹博舜、詹雅婷、
周曉光應就林炎火之遺產或呂丁癸或洪金浩或秦敬仲或陳逸成或余壯勇或高崑王或吳
兩福，或江啟宏及雷幸夫連帶，或許竹夫及賴成淵連帶，或謝查某及林忠甫連帶，或
高榮瑞及周碧芬連帶，或吳金塗及吳金河連帶，應給付上訴人就本金新台幣（下同）
壹億零伍佰貳拾貳萬玖仟玖佰玖拾玖元自民國七十四年二月八日起至清償日止，按年
利率百分之五計算之損害金。
二、陳澤生或陳居萬或陳澄晴或李超倫或林華鄂或蔡辰威或何炳賢或林全祥、林靜芳
、林大鈞、林思宏、林映秀、林威志、林純羽、周曉梅、詹景堯、詹博舜、詹雅婷、
周曉光應就林炎火之遺產或呂丁癸或洪金浩或秦敬仲或陳逸成或余壯勇或高崑王或吳
兩福，或江啟宏及雷幸夫連帶，或許竹夫及賴成淵連帶，或謝查某及林忠甫連帶，或
高榮瑞及周碧芬連帶，或吳金塗及吳金河連帶，應給付上訴人就本金陸佰萬元自民國
七十四年一月三十日起至清償日止，按年利率百分之五計算之損害金。
三、陳澤生或陳居萬或陳澄晴或李超倫或林華鄂或蔡辰洋就蔡萬春之遺產或何炳賢或
蔡辰威或林全祥、林靜芳、林大鈞、林思宏、林映秀、林威志、林純羽、周曉梅、詹
景堯、詹博舜、詹雅婷、周曉光應就林炎火之遺產或呂丁癸或洪金浩或秦敬仲或陳逸
成或余壯勇或高崑王或吳兩福，或江啟宏及雷幸夫連帶，或許竹夫及賴成淵連帶，或
謝查某及林忠甫連帶，或高榮瑞及周碧芬連帶，或吳金塗及吳金河連帶，應給付上訴
人就本金伍仟肆佰萬元自民國七十四年一月十八日起至清償日止，按年利率百分之五
計算之損害金。
四、陳澤生或陳居萬或陳澄晴或李超倫或林華鄂或張朝枝或何炳賢或或林全祥、林靜
芳、林大鈞、林思宏、林映秀、林威志、林純羽、周曉梅、詹景堯、詹博舜、詹雅婷
、周曉光應就林炎火之遺產或呂丁癸或洪金浩或秦敬仲或陳逸成或余壯勇或高崑王或
蘇林明環、蘇世昌、蘇淑芬及蘇淑芳或曾世榮，或江啟宏及雷幸夫連帶，或許竹夫及
賴成淵連帶，或謝查某及林忠甫連帶，或高榮瑞及周碧芬連帶，或林億志、林李素玉
及林添盛連帶，或曾寬治、翁麗霞及張炎家連帶，應給付上訴人就本金肆仟捌佰萬元
自民國七十四年一月十五日起至清償日止，按年利率百分之五計算之損害金。
五、陳澤生或陳居萬或陳澄晴或李超倫或林華鄂或蔡辰洋就蔡萬春之遺產或何炳賢或
蔡辰威或林全祥、林靜芳、林大鈞、林思宏、林映秀、林威志、林純羽、周曉梅、詹
景堯、詹博舜、詹雅婷、周曉光應就林炎火之遺產或呂丁癸或洪金浩或秦敬仲或陳逸
成或余壯勇或高崑王或葉煌良或翁嘉松，或江啟宏及雷幸夫連帶，或許竹夫及賴成淵
連帶，或謝查某及林忠甫連帶，或高榮瑞及周碧芬連帶，或何玉燕，或陳淑瓊、翁嘉
貞及翁嘉瑞連帶，應給付上訴人就本金參仟陸佰萬元自民國七十四年一月二十五日起
至清償日止，按年利率百分之五計算之損害金。
六、陳澤生或陳居萬或陳澄晴或李超倫或林華鄂或張朝枝或何炳賢或林全祥、林靜芳
、林大鈞、林思宏、林映秀、林威志、林純羽、周曉梅、詹景堯、詹博舜、詹雅婷、
周曉光應就林炎火之遺產或呂丁癸或洪金浩或秦敬仲或陳逸成或余壯勇或高崑王或陳
招治或章永和，或江啟宏及雷幸夫連帶，或許竹夫及賴成淵連帶，或謝查某及林忠甫
連帶，或高榮瑞及周碧芬連帶，或呂根塗及陳金元連帶，或洪傳源、洪楊淑汝及柯世
秋連帶，應給付上訴人就本金柒仟捌佰萬元自民國七十四年一月二十七日起至清償日
